臺灣高等法院臺南分院刑事判決　　　　 94年度上訴字第428號
上　訴　人
即　被　告　乙○○
選任辯護人　賴鴻鳴　律師
　　　　　　黃俊達　律師
　　　　　　莊信泰　律師
上　訴　人
即　被　告　甲○○
選任辯護人　林石猛　律師
　　　　　　邱揚勝　律師
　　　　　　鄭瑞崙　律師
上列上訴人因違反槍砲彈藥刀械管制條例等案件，不服臺灣臺南
地方法院93年度訴字第340號中華民國94年2月16日第一審判決（
起訴案號：臺灣臺南地方法院檢察署92年度偵字第13673號、93
年度偵字第1618號、第2250號、第2251號、第2215號），提起上
訴，本院判決如下：
    主  文
上訴駁回。
    事  實
一、乙○○明知未經許可，不得寄藏制式手槍及子彈，竟基於寄
    藏制式手槍及子彈之犯意，於民國（下同）91年4、5月間（
    起訴書誤載為92年10月間），在臺南縣善化鎮六德里六分寮
    216號住處，自綽號「元三」之鄭有和（已死亡）處收受具
    殺傷力之美製92ＦＳ型之制式半自動手槍1把及子彈22發而
    寄藏之，於92年12月26日，經警持臺灣臺南地方法院核發之
    搜索票，在臺南市○○路485巷41弄8號9樓之6乙○○之住處
    ，搜扣前述半自動手槍1把及子彈22發。
二、甲○○基於意圖為自己不法所有之概括犯意，於90年6月16
    日下午6時30分許，在臺南市成大醫院附近，持不具危險性
    之小型扳手，竊取己○所有之ＹＱ─6179號車牌1面，嗣又
    於同年8月24日下午8時32分許，在臺南市○○路166號旁，
    以相同手法竊取丁○○所有之ＳＴ─5183號車牌1面。再於
    91年底，在臺南市安平區湖美社區拾獲葉邱月於91年6月間
    失竊之ＪＦ─6763號車牌及丙○○於91年1月間失竊之ＷＶ
    ─4505號車牌各1面，將之侵占入己，隨即基於偽造、變造
    車牌之犯意，分別按照該等車牌上之中文字、英文字母及阿
    拉伯數字之字體，以波麗塑酯複製文字及數字，偽造成Ｓ3
    ─9583號車牌一面，另將ＪＦ─6763號之車牌，變造為ＵＥ
    ─6768號車牌，足以生損害於戊○○、Ｓ3－9583號車牌所
    有人及監理機關對於車牌管理之正確性。甲○○另行起意，
    意圖供行使之用，自91年12月中某日起，以電腦掃描器將新
    臺幣（下同）五百元或一千元之真鈔掃描儲存至電腦內，再
    於電腦上製作與真鈔大小相同之規格，而後以彩色列表機列
    印成偽鈔正面之半成品，並利用坊間之包裝紙切割成條狀，
    以酒精燈燒烤防偽線模印後，在切割成條狀之包裝紙上烙印
    「1000」之字樣，切割成防偽線大小黏貼在偽鈔上，再利用
    雕刻刀雕出浮水印模及一千元之模板，利用模板加壓製作出
    花及「1000」浮水印，完成後再將原稿用電腦列印偽鈔背面
    成雙面，將每張偽鈔切割成偽鈔成品，以此方式偽造通用之
    紙幣，總計偽造之偽鈔成品、半成品之數量達偽造之一千元
    紙鈔成品共115張、一千元紙鈔半成品150張、五百元半成品
    3張。嗣於92年12月26日，為警持臺灣臺南地方法院核發之
    搜索票，在臺南縣永康市○○○街66號6樓之5甲○○之住處
    查獲，並扣得如附表所示之物。
三、案經臺南縣警察局移請臺灣臺南地方法院檢察署檢察官偵查
    起訴。
    理  由
甲、乙○○寄藏制式手槍部分：
    一、訊據上訴人即被告乙○○對於上開時、地受綽號「元三
        」之鄭有和（已死亡）處收受具殺傷力之美製92ＦＳ型
        之制式半自動手槍1把及子彈22發而寄藏之事實，業據
        其在警訊、偵查、原審及本院審理時，坦承不諱（詳臺
        南縣警察局92年12月26日警訊筆錄、偵字第13673號卷
        第9頁、原審卷第24頁、第25頁、第79頁、第192頁、本
        院94年5月26日筆錄），且扣案之槍枝1把及子彈22發附
        卷可按，而上開槍、彈經送鑑定結果：9ｍｍ子彈22顆
        ，認均係口徑9ｍｍ（9×19ｍｍ）制式子彈，認均具殺
        傷力，而手槍1支（含彈匣1個，槍枝管制編號00000000
        00），認係美國ＢＥＲＥＴＴＡ廠製92ＦＳ型口徑9ｍ
        ｍ（9×19ｍｍ）之制式半自動手槍，槍管內具6條右旋
        來復線，機械性能良好，認具殺傷力，有內政部警政署
        刑事警察局93年2月3日刑鑑字第0920245638號槍彈鑑定
        書一份在卷可稽（附於偵字第13673號卷第53頁至57頁
        ），足見被告乙○○之自白與事實相符，應可採信，其
        寄藏制式槍枝、子彈犯行應可認定。
    二、查槍砲彈藥刀械管制條例於94年1月26日修正公佈，並
        於同年月28日生效，惟修正部分僅增訂第20條之1條文
        ，刪除第10條、第11條及第17條條文，並修正第4條、
        第8條、第16條及第20條條文，對第7條及第12條部分並
        未修正，被告未經許可而寄藏制式手槍、子彈其所為，
        係犯槍砲彈藥刀械管制條例第七條第四項未經許可寄藏
        手槍、同條例第十二條第四項之寄藏子彈罪，並無新、
        舊法比較適用之問題。公訴人雖認被告乙○○前開寄藏
        制式手槍、子彈犯行，係構成持有制式手槍、持有子彈
        罪，惟被告乙○○所持有之手槍、子彈係由業已死亡之
        鄭有和所託寄，且被告乙○○於警訊、偵查、原審及本
        院審理中均供稱：扣案之槍枝、子彈係鄭有和所寄藏等
        語，顯見並非單純之持有行為，應以寄藏制式手槍、子
        彈罪論處，被告乙○○同時自案外人鄭有和處受寄代藏
        扣案之制式手槍及子彈，係一行為觸犯數罪名，應依刑
        法第55條想像競合犯之規定，從一重之槍砲彈藥刀械管
        制條例第7條第4項之寄藏制式手槍罪處斷。扣案之制式
        手槍1支（含彈匣1個，槍枝管制編號0000000000號）、
        制式子彈19顆，均屬違禁物，應依刑法第38條第1項第1
        款宣告沒收，而本案查扣之制式子彈共22顆中，其中3
        顆業經內政部警政署刑事警察局鑑定時採樣試射，已不
        具殺傷力，並非違禁物，故不為沒收之諭知。
乙、甲○○竊盜、侵占遺失物、偽造、變造特種文書暨違反妨害
    國幣懲治條例部分：
    一、訊據上訴人即被告甲○○矢口否認有上開犯行，辯稱：
        伊只小學學歷，職業為油漆工，並無操作電腦用以偽造
        貨幣之能力，亦未有本案竊盜、侵占、偽造文書之犯行
        ，本案所扣案之證物，係伊於案發前一星期裝潢臺南市
        ○○路家樂福大賣場時，欲找紙箱裝廢棄物，發現有2
        個紙箱內裝有電腦主機、螢幕、掃描器等物，一時貪念
        而帶回家，回家後始發現紙箱內有偽造車牌、偽鈔等物
        ，故上開車牌、偽鈔等均非伊偽造等語。經查：
        （一）關於竊盜、侵占遺失物、偽造、變造特種文書部
              分：
              （I）被告確因擬仿製車牌，而竊取、侵占他人
              （II）扣案之車牌經送運圓工業有限公司鑑定結
              （III）被告於本院審理時辯稱：係檢到紙箱內有
              （Ⅳ）至被告甲○○對於其所竊取車牌之正確牌
        （二）關於偽造幣券部分：
              （I）被告甲○○確有偽造上開幣券之事實，業
              （II）扣案之1.000元偽鈔成品150張經送中央印
　　　　　　　（III）原審勘驗扣案偽鈔成品、半成品並與辯護
　　　　　　　（Ⅳ）至被告甲○○辯稱偽造之幣券並非成品云
              （Ⅴ）綜上所述，被告意圖供行使之用而偽造幣
　　　　　　　　　　券之犯行甚為明確，所辯並無偽造幣券云
  　　　　　　　　　云，顯係卸責之詞，不足採信，犯行應可
    　　　　　　　　認定，核被告所為係犯刑法第320條第1項
    二、被告於本院審理時又辯稱：警訊及偵查筆錄，均非伊任
        意性之陳述，並請求勘驗錄音，經本院勘驗警訊筆錄結
        果：警訊筆錄與錄音內容一致，並未聽到警察有恐嚇、
        脅迫或利誘等情，有準備程序之勘驗筆錄可案，況被告
        於偵查及原審審理時，所供均與警訊之情節相符，此部
        分之抗辯亦不足取 ，併予敘明。
丙、原審審理結果，認被告乙○○、甲○○二人之罪證明確，適
    用槍砲彈藥刀械管制條例第7條第4項、第12條第4項，妨害
    國幣懲治條例第3條第1項、第6條，刑法第11條前段、第56
    條、第320條第1項、第212條、第337條、第55條、第51條第
    5款、第38條第1項第1、2、3款、現行法規貨幣單位折算新
    台幣條例第2條（原審漏引），罰金罰鍰提高標準條例第1條
    前段，並審酌被告等之犯罪動機、目的、手段、知識程度及
    被告乙○○受寄代藏制式槍枝子彈，嚴重影響社會治安，危
    及他人生命、身體安全；被告甲○○連續竊取、侵占他人財
    物，且偽造車牌，影響監理機關對於車輛監理之正確性，至
    偽造幣券，雖尚未持之行使，仍可見其影響國內金融秩序之
    危險性，以及乙○○犯後坦承犯行，態度尚稱良好等一切情
    狀，分別量處乙○○有期徒刑五年八月，併科罰金新台幣50
    萬元，罰金如易服勞役，以罰金總額與六個月之日數比例折
    算。甲○○偽造幣券部分有期徒刑五年三月、竊盜部分有期
    徒刑三月，並定應執行有期徒刑五年四月，復將扣案之制式
    手槍1支（含彈匣1個，槍枝管制編號0000000000號）、制式
    子彈19顆及附表所示之物，均依法宣告沒收，認事用法俱無
    不合，量刑亦稱妥適，被告乙○○上訴意旨，認原審量刑太
    重，被告甲○○否認犯罪，分別指摘原判決不當，並無可取
    ，為無理由，應予駁回。
丁、據上論斷，應依刑事訴訟法第368條，判決如主文。
本案經檢察官林炎昇到庭執行職務。
中　　華　　民　　國　　94　　年　　8　　月　 　16 　　日
　　　　　　　　　刑事第五庭  審判長法　官 楊 明 章
                                    法　官 顏 基 典
                                    法　官 戴 勝 利
以上正本證明與原本無異。
被告甲○○竊盜部分不得上訴。
其餘如不服本判決，應於收受本判決後十日內向本院提出上訴書
狀。其未敘述上訴理由者並得於提起上訴後十日內向本院補提理
由書狀（均須按他造當事人之人數附繕本）「切勿逕送上級法院
」。
　　　　　　　　　　　　　　　　　　書記官 李 珍 鳳
中    華    民    國    94    年     8    月    17     日
附錄：本案論罪科刑法條：
刑法第320條第1項：意圖為自己或第三人不法之所有，而竊取他
                  人之動產者，為竊盜罪，處五年以下有期徒
                  刑、拘役或五百元以下罰金。
槍砲彈藥刀械管制條例第7條第4項：未經許可，持有、寄藏或意
　　　　　　　　　圖販賣而陳列第一項所列槍砲、彈藥者，處
                  五年以上有期徒刑，併科新台幣一千萬元以
                  下罰金。
妨害國幣懲治條例第3條第1項：意圖供行使之用，而偽造、變造
　　　　　　　　　幣券者，處無期徒刑或五年以上有期徒刑，
　　　　　　　　　得併科五千元以下罰金。
附表
┌──┬──────────────────┬─────┐
│編號│物品名稱                            │數量      │
├──┼──────────────────┼─────┤
│ １ │浮水印模紙                          │2張       │
├──┼──────────────────┼─────┤
│ ２ │仿偽線模版                          │1塊       │
├──┼──────────────────┼─────┤
│ ３ │1000元模版                          │7塊       │
├──┼──────────────────┼─────┤
│ ４ │浮水印模板                          │2塊       │
├──┼──────────────────┼─────┤
│ ５ │防偽線模版                          │2塊       │
├──┼──────────────────┼─────┤
│ ６ │雕刻刀                              │1支       │
├──┼──────────────────┼─────┤
│ ７ │偽造車牌號碼                        │1盒       │
├──┼──────────────────┼─────┤
│ ８ │偽造之S3-9583號車牌                 │1面       │
├──┼──────────────────┼─────┤
│ ９ │變造之UE-6768車牌（原JF-6763號車牌）│1面       │
├──┼──────────────────┼─────┤
│ １０ │新台幣1000元之偽造幣券成品          │115張     │
├──┼──────────────────┼─────┤
│  │新台幣1000元之偽造幣券半成品        │150張     │
├──┼──────────────────┼─────┤
│  │新台幣500元之偽造幣券半成品         │3張       │
├──┼──────────────────┼─────┤
│  │仿偽線塑膠盒                        │1盒       │
├──┼──────────────────┼─────┤
│  │仿偽線用紙                          │26張      │
├──┼──────────────────┼─────┤
│  │偽鈔用紙                            │1本       │
├──┼──────────────────┼─────┤
│  │電腦（含主機、螢幕、鍵盤）          │1組       │
├──┼──────────────────┼─────┤
│  │掃描器                              │1台       │
├──┼──────────────────┼─────┤
│  │列表機                              │1台       │
├──┼──────────────────┼─────┤
│  │裁紙機                              │1台       │
└──┴──────────────────┴─────┘
